【裁判字號】    95,訴,2724
【裁判日期】    951019
【裁判案由】    毒品危害防制條例
【裁判全文】
臺灣板橋地方法院刑事判決              95年度訴字第2724號
公  訴  人  臺灣板橋地方法院檢察署檢察官
被      告  甲○○
                  （現另案於臺灣臺北監獄臺北分監執行中）
上列被告因違反毒品危害防制條例案件，經檢察官提起公訴（95
年度毒偵字第5196號），嗣因被告於本院準備程序中就被訴事實
為有罪之陳述，本院告知被告簡式審判程序之旨，並聽取當事人
之意見後，由本院合議庭裁定改由受命法官獨任依簡式審判程序
進行，判決如下：
    主  文
甲○○施用第一級毒品，累犯，處有期徒刑捌月，扣案之第一級
毒品海洛因貳包之外包裝沒收，其內之第一級毒品海洛因（合計
驗餘淨重零點零伍公克）沒收銷燬之。
    事  實
一、甲○○前於民國92年間，因施用毒品案件，經本院以92年度
    毒聲字第186 號裁定送觀察勒戒後，認有繼續施用毒品之傾
    向，經本院以92年度毒聲字第1380號裁定令入戒治處所施以
    強制戒治後，成效經評定為合格，無繼續戒治之必要，復經
    本院92年度毒聲字第3370號裁定停止戒治，所餘戒治期間，
    付保護管束，於93年5 月7 日強制戒治期滿執行完畢，由臺
    灣板橋地方法院檢察署檢察官於同年8 月10日以93年度戒毒
    偵字第278 號不起訴處分確定；復於93年間，因施用毒品案
    件，經本院以93年度訴字第1592號判處有期徒刑10月確定，
    於94年8 月22日縮短刑期執行完畢（構成累犯）；又於95年
    間，因施用毒品案件，經本院以95年訴字第1220號判處有期
    徒刑1 年，並於95年6 月28日確定（尚未執行完畢）。詎其
    猶不知悔改，於上開強制戒治執行完畢五年內，復基於施用
    第一級毒品海洛因（下稱海洛因）之犯意，於95年7 月20日
    20時許，在臺北縣三峽鎮○○路○ 段83巷6 號4 樓之住處內
    ，以將海洛因摻水後以注射針筒注射入手臂血管之方式，施
    用海洛因。嗣於95年7 月22日10時許，在臺北縣三峽鎮○○
    路107 巷20號前為警查獲，並當場扣得甲○○與其友人陳玉
    峰（由檢察官另行偵辦）共同合資購買的海洛因2 包（毛重
    0.45公克、淨重0.05公克）。
二、案經臺北縣政府警察局三峽分局報告臺灣板橋地方法院檢察
    署檢察官偵查起訴。
    理  由
壹、程序方面：
    查本件被告甲○○所犯並非死刑、無期徒刑、最輕本刑為三
    年以上有徒刑之罪或高等法院管轄第一審案件，而其於準備
    程序進行中，被告先就被訴事實為有罪之陳述，經法官告知
    簡式審判程序之旨，並聽取公訴人及被告之意見後，本院認
    適宜改依簡式審判程序進行，爰依刑事訴訟法第273 條之1
    第1 項、第284 條之1 規定，由本院合議庭以裁定由受命法
    官獨任進行簡式審判程序，合先敘明。
貳、實體方面：
一、上揭事實，業據被告甲○○於警詢、偵查及本院審理時坦承
    不諱，復有扣押筆錄、扣押物品目錄表各乙份存卷可稽，及
    海洛因2 包扣案可資佐證。又被告為警查獲時所採其尿液送
    驗結果，係呈嗎啡陽性反應，此有臺北縣政府警察局三峽分
    局查獲違反毒品危害防制條例案姓名對照表1 紙（代碼編號
    為：00000000）、台灣檢驗科技股份有限公司於95年8 月7
    日出具之濫用藥物檢驗報告1 份（報告編號為：CH/2006/71
    072） 在卷可稽。而扣案之白粉2 包，經送法務部調查局鑑
    驗結果，均含第一級海洛因成分，合計淨重0.05公克（空包
    裝總重0.59公克），有該局95年8 月8 日調科壹字第060012
    327 號鑑定書1 份存卷可憑。被告自白有上開補強證據可佐
    ，足堪採信。又被告前於92年間，因施用毒品案件，經本院
    以92年度毒聲字第186 號裁定送觀察勒戒後，認有繼續施用
    毒品之傾向，經本院以92年度毒聲字第1380號裁定令入戒治
    處所施以強制戒治後，成效經評定為合格，無繼續戒治之必
    要，復經本院92年度毒聲字第3370號裁定停止戒治，所餘戒
    治期間，付保護管束，於93年5 月7 日強制戒治期滿執行完
    畢，由臺灣板橋地方法院檢察署檢察官於同年8 月10日以93
    年度戒毒偵字第278 號不起訴處分確定，此有臺灣高等法院
    被告前案紀錄表在卷可稽。綜上，足認被告前經強制戒治執
    行完畢釋放後，五年內再犯本件施用第一級毒品犯行。本案
    事證明確，被告犯行堪以認定，應依法論科。
二、查海洛因屬於毒品危害防制條例第2 條第2 項第1 款所規定
    之第一級毒品。核被告所為，係犯毒品危害防制條例第10條
    第1 項之施用第一級毒品罪。被告施用前後持有第一級毒品
    之低度行為，為施用之高度行為所吸收，不另論罪。查被告
    於93年間，因施用毒品案件，經本院以93年度訴字第1592號
    判處有期徒刑10月確定，於94年8 月22日縮短刑期執行完畢
    ，有前科表附卷可稽，被告於五年內再犯有期徒刑以上之本
    罪，應依累犯之規定加重其刑。審酌被告有前述多次施用毒
    品前科，素行非佳，且前曾犯施用毒品，業經強制戒治完畢
    ，竟再為本件施用毒品犯行，顯見其不思悔改，自制力亦顯
    不佳；惟兼酌以被告於犯後已坦承犯行，而其施用毒品行為
    於本質上係屬自我戕害行為，反社會性之程度應屬較低等一
    切情狀，量處如主文所示之刑，以資懲儆。又扣案之海洛因
    2 包（合計淨重0.05公克），既屬當場查獲之第一級毒品，
    爰依毒品危害防制條例第18條第1 項前段規定，宣告沒收銷
    燬之。至於該海洛因2 包之外包裝，係用於包裹毒品，防其
    裸露、潮濕，便於攜帶施用，係預備供被告施用毒品所用之
    物，且為被告與其友人陳玉峰共同所有，此業據被告供明在
    卷，應依刑法第38條第1 項第2 款規定，併予宣告沒收。
據上論斷，應依刑事訴訟法第273 條之1 第1 項、第299 條第1
項前段，毒品危害防制條例第10條第1 項、第18條第1 項前段、
，刑法第11條前段、第47條、第38條第1 項第2 款，判決如主文
。
本案經檢察官鄧媛到庭執行職務。
中    華    民    國    95    年    10    月    19    日
                  刑事第十二庭法  官  林淑婷
以上判決正本證明與原本無異。
如不服本判決，應於送達後十日內，向本院提出上訴狀。
                              書記官  廖貞音
中    華    民    國    95    年    10    月    19    日
附錄本案論罪科刑法條全文：
毒品危害防制條例第十條
施用第一級毒品者，處六月以上五年以下有期徒刑。
施用第二級毒品者，處三年以下有期徒刑。


司法院資訊處製作；財團法人民間司法改革基金會備份。
